【裁判字號】    92,抗,569
【裁判日期】    920922
【裁判案由】    聲請撤銷緩刑
【裁判全文】
臺灣高等法院刑事裁定                              九十二年度抗字第五六九號
    抗  告  人
    即受刑人      甲○○
右列抗告人因聲請撤銷緩刑案件，不服臺灣基隆地方法院中華民國九十二年八月十二
日裁定（九十二年度撤緩字第四二號），提起抗告，本院裁定如左：
    主  文
抗告駁回。
    理  由
一、本件抗告意旨：如附件刑事抗告狀所示
二、按受緩刑之宣告，而有下列情形之一者，撤銷其宣告﹕（一）於緩刑期間內更犯
    罪，受有期徒刑以上刑之宣告（二）緩刑前犯他罪，而在緩刑期內受有期徒刑以
    上刑之宣告。刑法第七十五條第一項定有明文。查抗告人甲○○前因犯詐欺罪，
    經本院於民國八十九年十一月二日判決 (八十九年度上易字第二五一六號)，判
    處有期徒刑陸月，緩刑年，於同年十一月二日確定；嗣抗告人於緩刑期內，更
    因違反違反山坡地保育利用條例，經本院於九十二年六月十三日判處有期徒刑六
    月(九十一年度上訴字第二０二五號)，並已於九十二年七月十七日確定之事實，
    有抗告人上述兩案判決書正本及臺灣高等法被告全國前案紀錄表可按。觀之前開
    判決書，可知抗告人係於詐欺案受緩刑宣告前違反山坡地保育利用條例，亦即係
    在緩刑前犯他罪，而在緩刑期內受有期徒刑以上刑之宣告。原審認抗告人所為合
    於刑法第七十五條第一項第二款之規定（檢察官聲請意旨及原審裁定均誤為第一
    款，應予更正），因檢察官之聲請，依刑事訴訟法第四百七十六條之規定撤銷緩
    刑之宣告，並就原宣告刑，依修正後刑法第四十一條第一項之規定，諭知易科罰
    金之折算標準，本院經核並無違誤。
三、抗告人雖以其所犯前、後二案，有牽連犯之裁判上一罪關係，屬前案之詐欺罪，
    既經判處罪刑確定，法院即應就屬後案之違反山坡地保育利用條例（竊佔）罪，
    諭知免訴之判決，亦即抗告人所受之緩刑之宣告，並無應撤銷之情形云云。惟查
    ，從形式上觀之，被告確於受緩刑宣告後，復因緩刑前犯他罪，而在緩刑期內受
    有期徒刑以上刑之宣告。原審法院因認抗告人所受之緩刑之宣告有應撤銷之原因
    ，實無違誤。且抗告人於違反山坡地保育利用條例案之法院審理期間，已就二案
    有牽連犯之裁判上一罪之關係提出抗辯，法院審酌後，並已敘明抗告人所辯如何
    不可採之理由，抗告人再以同一之理由爭執，自不可採。況且，縱認抗告人所犯
    前後二案, 確有抗告人所指情形，在前述法院之判決被撤銷以前，仍應認抗告人
    所受之緩刑之宣告應予撤銷。綜上所述，抗告人之抗告，為無理由，應予駁回。
據上論斷，應依刑事訴訟法第四百十二條，裁定如主文。
中      華      民      國    九十二    年      九      月    二十二    日
                              臺灣高等法院刑事第七庭
                                  審判長法  官  吳  啟  民
                                        法  官  蘇  隆  惠
                                        法  官  林  瑞  斌
右正本證明與原本無異。
不得再抗告。
                                        書記官  丁  淑  蘭
中      華      民      國    九十二    年      九      月    二十三    日


司法院資訊處製作；財團法人民間司法改革基金會備份。
